【裁判字號】    90,上易,2360
【裁判日期】    901213
【裁判案由】    毒品危害防制條例
【裁判全文】
臺灣高等法院臺中分院刑事判決                    九十年度上易字第二三六○號
    上  訴  人
    即  被  告  乙○○
    選任辯護人  鞠金蕾
右上訴人因毒品危害防制條例案件，不服臺灣臺中地方法院九十年度易字第二六○八
號中華民國九十年九月二十一日第一審判決（起訴案號：臺灣臺中地方法院檢察署九
十年度毒偵字第二八四九、三八四九號），提起上訴，本院判決如左：
    主  文
原判決撤銷。
乙○○連續施用第二級毒品，累犯，處有期徒刑伍月，如易科罰金，以參佰元折算壹
日。
    事  實
一、乙○○前曾於民國八十一年間，因違反麻醉藥品管理條例罪，經原審法院判處有
    期徒刑六月確定，於八十一年七月二十一日易科罰金執行完畢，又於八十三年間
    犯違反麻醉藥品管理條例、槍砲彈藥刀械管制條例二罪，由原審法院分別判處有
    期徒刑七月、三月，應執行有期徒刑八月，並經本院於八十四年三月三十日駁回
    上訴確定，於八十四年十二月二十八日縮短刑期執行完畢，再於八十五年間犯違
    反肅清煙毒條例罪，復由原審判處有期徒刑七月，並經本院於八十六年三月二十
    五日駁回上訴確定，於八十六年十二月十五日執行完畢，猶未知悔改，又因施用
    毒品案件，先後經原審以八十八年度毒聲字第一八七一號、八十九年度毒聲字第
    三八四一號裁定送勒戒處所觀察、勒戒後，均認無繼續施用毒品之傾向，而分別
    經臺灣臺中地方法院檢察署檢察官於八十八年六月九日以八十八年度偵字第七二
    四六號、於八十九年七月五日以八十九年度毒偵字第四一四六號不起訴處分確定
    在案；竟仍基於施用第二級毒品安非他命之概括犯意，先於九十年四月十七日起
    回溯九十六小時內之某時，在臺中縣不詳地點，以不詳之方式施用第二級毒品甲
    基安非他命一次，經臺中縣警察局大甲分局於同年四月十七日對其定期採尿送驗
    結果，呈現安非他命、甲基安非他命陽性反應。又於同年七月十一日起回溯九十
    六小時內之某時，以同一方式，施用甲基安非他命一次，迨於同年七月十一日經
    通知到臺灣臺中地方法院檢察署報到時，採集其尿液送驗結果，復呈現安非他命
    陽性反應，始知上情。
二、案經臺中縣警察局大甲分局報請臺灣臺中地方法院檢察署檢察官偵查起訴及該署
檢察官自動檢舉偵查起訴。
      理  由
一、右揭事實，已據被告乙○○於本院審理時坦承不諱，且被告二次經警方、檢察官
    採尿送驗結果，分別呈有甲基安非他命、安非他命之陽性反應，此有私立中山醫
    學院附設孫中山先生紀念醫院藥物濫用檢測中心九十年五月四日原始編號第00
    00000號檢驗尿水報告書、台中市衛生局九十年七月二十日九十衛檢字第二
    二○○九號函各一紙在卷可稽，是被告確有施用第二級毒品安非他命之情，堪為
    認定。又被告前因施用毒品案件，分別經原審以八十八年度毒聲字第一八七一號
    、八十九年度毒聲字第三八四一號裁定送勒戒處所觀察、勒戒後，均認無繼續施
    用毒品之傾向，而分別經臺灣臺中地方法院檢察署檢察官於八十八年六月九日以
    八十八年度偵字第七二四六號、於八十九年七月五日以八十九年度毒偵字第四一
    四六號不起訴處分確定等情，亦有臺灣臺中地方法院檢察署檢察官八十八年度偵
    字第七二四六號、八十九年度毒偵字第四一四六號不起訴處分書各一份、臺灣臺
    中地方法院檢察署刑案資料查註紀錄表與臺灣高等法院被告全國刑案紀錄表各一
    紙附卷足憑，是被告於五年之內，三犯毒品危害防制條例第十條第二項施用第二
    級毒品之罪，事證明確，被告犯行，堪以認定。
二、核被告所為，係犯毒品危害防制條例第十條第二項之施用第二級毒品罪，而被告
    施用前持有第二級毒品之低度行為，已為施用第二級毒品之高度行為所吸收，不
    另論罪。其先後二次施用毒品犯行，時間緊接，觸犯構成要件相同之罪名，顯係
    基於概括之犯意反覆為之，應依連續犯論以一罪，並加重其刑。又被告前曾於八
    十一年間，因違反麻醉藥品管理條例罪，經原審法院判處有期徒刑六月確定，於
    八十一年七月二十一日易科罰金執行完畢，又於八十三年間再犯違反麻醉藥品管
    理條例、槍砲彈藥刀械管制條例二罪，由原審法院分別判處有期徒刑七月、三月
    ，應執行有期徒刑八月，並經本院於八十四年三月三十日駁回上訴確定，於八十
    四年十二月二十八日縮短刑期執行完畢，再於八十五年間犯違反肅清煙毒條例罪
    ，復由原審判處有期徒刑七月，並經本院於八十六年三月二十五日駁回上訴確定
    ，於八十六年十二月十五日執行完畢，此有臺灣臺中地方法院檢察署刑案資料查
    註紀錄表與臺灣高等法院被告全國刑案紀錄表各一紙在卷可據，其於五年之內，
    再犯本件有期徒刑以上之罪，為累犯，應依累犯規定加重其刑。原審以被告罪證
    明確，依法論罪科刑，固非無見，惟查：本件被告雖係三犯施用第二級毒品行為
    ，然其施用次數僅二次，情節尚非嚴重，原判決量刑未審酌及此，科以有期徒刑
    七月之刑，尚嫌過重，被告上訴意旨亦指摘及此，為有理由，且原判決復於據上
    論結欄漏引毒品危害防制條例第二十條第三項之條文，既有上述可議之處，自屬
    無可維持，應由本院撤銷改判。爰審酌被告已有施用毒品前科，經二次觀察勒戒
    ，因心情不好而復蹈前愆、施用次數不多，情節非重，犯後深具悔意及家尚有老
    父賴其照料等一切情狀，量處如主文第二項所示之刑，並諭知易科罰金之折算標
    準。
據上論結，應依刑事訴訟法第三百六十九條第一項前段、第三百六十四條、第二百九
十九條第一項前段，毒品危害防制條例第十條第二項、第二十條第三項，刑法第十一
條前段、第五十六條、第四十七條，判決如主文。
本案經檢察官甲○○到庭執行職務。
中       華       民       國   九  十    年    十二     月    十三     日
                                臺灣高等法院臺中分院刑事第五庭
                                      審判長法  官  袁  從  楨
              法  官  姚  勳  昌
                                            法  官  郭  同  奇
右正本證明與原本無異。
不得上訴。
                                            書記官  康  孝  慈
中       華       民       國   九  十    年    十二     月    十四     日
                                                                        Ｋ


司法院資訊處製作；財團法人民間司法改革基金會備份。
